【裁判字號】    99,上易,587
【裁判日期】    990716
【裁判案由】    違反毒品危害防制條例
【裁判全文】
臺灣高等法院高雄分院刑事判決         99年度上易字第587號
上  訴  人
即  被  告  甲○○
上列上訴人因違反毒品危害防制條例案件，不服臺灣高雄地方法
院98年度易字第1539號中華民國99年3 月23日第一審判決（起訴
案號：臺灣高雄地方法院檢察署98年度毒偵字第5515號），提起
上訴，本院判決如下：
     主  文
上訴駁回。
     理  由
一、按不服地方法院之第一審判決而上訴者，應向管轄第二審之
    高等法院為之。上訴書狀應敘述具體理由。上訴書狀未敘述
    上訴理由者，應於上訴期間屆滿後20日內補提理由書於原審
    法院，逾期未補提者，原審法院應定期間先命補正。第二審
    法院認為上訴書狀未敘述理由或上訴有第362 條前段之情形
    者，應以判決駁回之。但其情形可以補正而未經原審法院命
    其補正者，審判長應定期間先命補正。刑事訴訟法第361 條
    、第367 條，分別定有明文。所謂不服第一審判決之具體理
    由，必係依據卷內既有訴訟資料或提出新事證，指摘或表明
    第一審判決有何採證認事、用法或量刑等足以影響判決本旨
    之不當或違法，而構成應予撤銷之具體事由，始克當之（例
    如：依憑證據法則具體指出所採證據何以不具證據能力，或
    依憑卷證資料，明確指出所為證據證明力之判斷如何違背經
    驗、論理法則）；倘僅泛言原判決認定事實錯誤、違背法令
    、量刑失之過重或輕縱，而未依上揭意旨指出具體事由，或
    形式上雖已指出具體事由，然該事由縱使屬實，亦不足以認
    為原判決有何不當或違法者（例如：對不具有調查必要性之
    證據，法院未依聲請調查亦未說明理由，或援用證據不當，
    但除去該證據仍應為同一事實之認定），皆難謂係具體理由
    ，俾與第二審上訴制度旨在請求第二審法院撤銷、變更第一
    審不當或違法之判決，以實現個案救濟之立法目的相契合，
    並節制濫行上訴（最高法院97年度臺上字第892 號判決參照
    ）。是以上訴人之上訴書狀或補提之上訴理由書，雖有敘述
    上訴理由，惟並未具體敘述第一審判決有上述違法、不當情
    形，即與未敘述具體理由無異，其所為上訴，即不符合上訴
    之法定要件。
二、本件原判決以上訴人即被告甲○○所犯持有第一級毒品罪之
    罪證明確，量處有期徒刑5 月，並諭知如易科罰金，以新臺
    幣1000元折算1 日，已詳敘所憑之證據與認定之理由。所為
    論敘，經核並無違背經驗法則或論理法則，量刑亦屬允當。
    被告上訴意旨以：伊因停等紅燈，地上不知為何有毒品，伊
    驗尿亦無毒品反應，故毒品非伊持有，原審予以科刑，自有
    不服，為此提起上訴云云。惟查：被告於民國（下同）98年
    8 月26日18時15分前某時，由曾衍箕（另經檢察官為不起訴
    處分確定）騎乘車牌號碼MKE-962 號機車搭載甲○○，在臺
    88線高雄女子監獄附近向姓名年籍不詳之成年男子購買第一
    級毒品海洛因各1 包而分別持有之。嗣於同日18時15分許，
    上開機車行至高雄縣鳳山市○○○路166 號前因紅燈而暫停
    ，員警旋即上前進行攔檢盤查，曾衍箕、甲○○竟分別趁機
    將其所有，以塑膠袋裝納藏放於身上之海洛因各1 包（曾衍
    箕丟棄之海洛因，驗餘淨重為：0.213 公克、甲○○丟棄之
    海洛因，驗餘淨重為：0.085 公克）丟棄於地上，經警當場
    查獲並扣得上開海洛因2 包等情，業據，業據原審依被告之
    供述、證人即查獲本案之員警王光榮、林光明之證述，查獲
    現場及證物照片，扣案海洛因2 包、高雄市立凱旋醫院檢驗
    呈海洛因陽性反應之該院98年10月2 日高市凱醫驗字第1133
    31號濫用藥物成品檢驗鑑定書1 紙等證據資料，認被告上揭
    持有第一級毒品犯行之事證明確，而予論處；並已審酌被告
    心存僥倖，持有毒品海洛因，且犯後否認犯行，未見悔意，
    猶指稱員警誣賴等情，所為確有不該，惟念及其所持有之海
    洛因毒品驗前淨重僅0.094 公克（驗餘淨重為0.085 公克）
    ，數量甚少暨斟酌其犯罪動機、目的等一切情狀，於法定刑
    度內量處有期徒刑5 月，並諭知易科罰金之折算標準。且已
    就被告上開所辯何以不足採信，依據卷內證據資料詳為論敘
    。被告上開上訴理由，顯屬自我說詞，並無所據，顯非依據
    卷內既有訴訟資料或提出新事證表明原審判決有何不當或違
    法之具體事由。是原審判決並無不當或違法，應認被告提起
    上訴未依據卷內證據資料敘述具體理由之違背法律上程式。
三、綜上所述，被告之上訴理由，不能認係依據卷內訴訟資料指
    摘或表明原審判決有何採證、認事、用法或量刑等足以影響
    判決本旨之不當或違法，而構成應予撤銷之具體事由，其僅
    徒憑己意指摘原判決量刑不當，難謂適法之上訴理由。揆諸
    上揭規定，本件上訴人之上訴屬違背法律上之程式，應依法
    予以駁回，爰不經言詞辯論逕行判決。
據上論斷，應依刑事訴訟法第367 條前段、第372 條，判決如主
文。
中    華    民    國    99    年    7     月    16    日
                    刑事第十庭  審判長法  官 陳中和
                                      法  官 李嘉興
                                      法  官 林水城
以上正本證明與原本無異。
本判決不得上訴。
中    華    民    國    99    年    7     月    16    日
                                      書記官 蔡佳君

司法院資訊處製作；財團法人民間司法改革基金會備份。
